【裁判字號】    99,輔宣,10
【裁判日期】    990323
【裁判案由】    輔助宣告
【裁判全文】
臺灣臺中地方法院民事裁定              99年度輔宣字第10號
聲  請  人  乙○○
相  對  人  甲○○
上列聲請人聲請輔助宣告事件，本院裁定如下：
    主  文
宣告甲○○（國民身分證統一編號：Ｚ000000000號）
為受輔助宣告之人。
選定乙○○為受輔助宣告之人之輔助人。
聲請費用新臺幣壹仟元由受輔助宣告之人負擔。
    理  由
一、聲請意旨略以：聲請人乙○○（女、民國○○年○月○○日生、
    身分證統一編號：Ｚ000000000號）為相對人甲○○（男、17
    年11月17日生、身分證統一編號：Ｚ000000000號）之女。相
    對人於因患失智症，致其為意思表示或受意思表示，或辨識
    其意思表示效果之能力顯有不足，爰聲請對其為輔助之宣告
    ，並建議法院選定聲請人為輔助人等語。
二、按對於因精神障礙或其他心智缺陷，致其為意思表示或受意
    思表示，或辨識其意思表示效果之能力，顯有不足者，法院
    得因本人、配偶、四親等內之親屬、最近一年有同居事實之
    其他親屬、檢察官、主管機關或社會福利機構之聲請，為輔
    助之宣告。受輔助宣告之人，應置輔助人，民法第15條之1
    第1項、第1113條之1第1項定有明文。又依民法第1113之1第
    2項準用同法第1111條之1規定，法院選定輔助人時，應依受
    輔助宣告之人之最佳利益，優先考量受輔助宣告之人之意見
    ，審酌一切情狀，並注意下列事項：一、受輔助宣告之人之
    身心狀態與生活及財產狀況。二、受輔助宣告之人與其配偶
    、子女或其他共同生活之人間之情感狀況。三、輔助人之職
    業、經歷、意見及其與受輔助宣告之人之利害關係。四、法
    人為輔助人時，其事業之種類與內容，法人及其代表人與受
    輔助宣告之人之利害關係。
三、經查：
（一）聲請人主張之事實，業據提出戶籍謄本、診斷證明書在卷
      可憑。本院於鑑定人即中國醫藥大學附設醫院黃介良醫師
      前訊問相對人，相對人就本院訊問其出生年月日、子女人
      數、配偶現況，尚能正確回答。對於訊問身分證字號、有
      無田地，有無出租他人耕種等，則無法回答。另陳稱已有
      很多事情記不起來，曾出門忘記如何回家1次，也不會自
      己買東西等。嗣鑑定醫師當場結證稱：相對人屬輕度老人
      失智症，記憶力明顯障礙，部分功能並無完全退化，目前
      記憶力、認知功能會對及日常交易及自我照顧發生障礙。
      相對人之失智量表得2分，屬輕度記憶障礙，連續性計算
      會出錯，應已達輔助宣告之程度等語，有本院99年3月18
      日鑑定筆錄在卷可稽。本院審酌上開勘驗結果及醫師所為
      之鑑定意見，認相對人因精神障礙或其他心智缺陷，致其
      為意思表示或受意思表示，或辨識其意思表示效果之能力
      ，顯有不足。揆諸首開條文規定，本院自得依聲請對相對
      人為輔助之宣告。
（二）相對人之配偶已年邁，不適宜擔任相對人之輔助人。聲請
      人為相對人之女，願擔任相對人之輔助人，及聲請人之兄
      弟姊妹即相對人之子女林玉霞、林玉對、林楨祥、林玉仙
      、林麗卿均同意由聲請人擔任相對人之輔助人等情，業據
      聲請人陳明在卷，並有戶籍謄本、同意書在卷可憑。茲本
      院參酌前揭各節，認由聲請人乙○○任輔助人，最能符合
      受輔助宣告之人之最佳利益，爰選定聲請人乙○○為輔助
      人。
四、依民事訴訟法第608條第1項、第624條之1第3 項，裁定如主
    文。
中    華    民    國    99    年    3     月    23    日
                  家事法庭    法  官  陳宗賢
正本係照原本作成。
如不服本裁定關於選定輔助人之部分，應於送達後10日內向本院
提出抗告狀，並繳納抗告費新臺幣1000元；其餘關於輔助宣告之
部分，不得抗告。
中    華    民    國    99    年    3     月    23    日
                              書記官  洪千羽

司法院資訊處製作；財團法人民間司法改革基金會備份。
